臺灣高等法院刑事裁定
109年度抗字第1569號
抗  告  人
即  受刑人  吳俊民


                    （現於法務部○○○○○○○○○○○執行中）
上列抗告人因聲請定其應執行刑案件，不服臺灣新北地方法院中
華民國109年8月27日裁定（109年度聲字第3268號），提起抗告
，本院裁定如下：
    主  文
抗告駁回。                                              
    理  由
一、原裁定意旨如附件。
二、抗告意旨略以：抗告人即受刑人吳俊民（下稱抗告人）因犯
    附表之施用第二級毒品等案件，經臺灣新北地方法院（下稱
    新北地院）定其應執行刑有期徒刑7月，如易科罰金，以新
    臺幣1,000元折算1日，認為所定應執行刑過重，為此提起抗
    告，請求撤銷原裁定，重新給予適當之裁定云云。
三、按數罪併罰之定應執行之刑，係出於刑罰經濟與責罰相當之
    考量，並非予以犯罪行為人或受刑人不當之利益，為一種特
    別的量刑過程，相較於刑法第57條所定科刑時應審酌之事項
    係對一般犯罪行為之裁量，定應執行刑之宣告，乃對犯罪行
    為人本身及所犯各罪之總檢視，除應考量行為人所犯數罪反
    應出之人格特性，並應權衡審酌行為人之責任與整體刑法目
    的及相關刑事政策，在量刑權之法律拘束性原則下，依刑法
    第51條第5款之規定，採限制加重原則，以宣告各刑中之最
    長期為下限，各刑合併之刑期為上限，但最長不得逾30年，
    資為量刑自由裁量權之外部界限，並應受法秩序理念規範之
    比例原則、平等原則、責罰相當原則、重複評價禁止原則等
    自由裁量權之內部抽象價值要求界限之支配，使以輕重得宜
    ，罰當其責，俾符合法律授與裁量權之目的，以區別數罪併
    罰與單純數罪之不同，兼顧刑罰衡平原則。個案之裁量判斷
    ，除非有全然喪失權衡意義或其裁量行使顯然有違比例、平
    等諸原則之裁量權濫用之情形，否則縱屬犯罪類型雷同，仍
    不得將不同案件裁量之行使比附援引為本案之量刑輕重比較
    ，以視為判斷法官本於依法獨立審判之授權所為之量刑裁奪
    有否裁量濫用之情事（最高法院100年度台抗字第314號、10
    8年度台抗字第1181號裁定參照）。
四、經查：抗告人所犯如附表各編號所示之罪，業經新北地院判
    處如附表各編號所示之刑，均經確定在案，且編號2之犯罪
    時間在編號1所示判決確定之前，有該判決書及本院被告前
    案紀錄表附卷可稽。原裁定審酌附表各罪之整體評價後（見
    原裁定理由「三」），在上開各宣告刑中最長刑期（有期徒
    刑4月）以上，各刑合併刑期（有期徒刑8月）以下，定其應
    執行刑有期徒刑7月，經核未逾越刑法第51條第5款量刑裁量
    之外部性界限，且抗告人所犯附表各罪之犯罪型態雖均為施
    用第二級毒品罪，但二者犯罪時間相隔6月，考量其所犯上
    開各罪責任非難重複程度及對全體犯罪為整體之非難評價，
    並參照上述本案定執行刑之外部界限，原裁定所定之刑已給
    予抗告人適度之刑罰折扣，符合法律授與裁量權之目的，亦
    無裁量行使顯然有違比例、平等、罪刑相當諸原則之裁量權
    濫用情形，屬法院裁量職權之適法行使，並無違誤。綜上，
    抗告人執上指摘原裁定不當，核無理由，應予駁回。
五、據上論斷，應依刑事訴訟法第412條，裁定如主文。
中　　華　　民　　國　　109 　年　　9 　　月　　23　　日
                  刑事第六庭  審判長法　官  劉方慈
                                    法　官  朱嘉川
                                    法　官  許曉微
以上正本證明與原本無異。
不得再抗告。
                                    書記官  徐仁豐
中　　華　　民　　國　　109 　年　　9 　　月　　23　　日